【裁判字號】    90,交聲,522
【裁判日期】    901227
【裁判案由】    聲明異議
【裁判全文】
臺灣臺中地方法院交通事件事裁定                    九十年度交聲字第五二二號
    原處分機關  交通部公路局台中區監理所
    受處分人即
    異  議  人  台北氧氣股份有限公司
    法定代理人  林章富
右列受處分人因違反道路交通管理處罰條例案件，對於交通部公路局台中區監理所民
國九十年十一月二十二日所為之裁決（中監違字第裁六０─Ｚ00000000號）
，聲明異議，本院裁定如左：
    主  文
異議駁回。
    理  由
一、按汽車裝載貨物超過核定之總重量、總聯結重量者，處汽車所有人新台幣一萬元
    罰鍰，超載十公噸以下者，以總超載部分，每一公噸加罰新台幣一千元；超載十
    公噸至二十公噸以下者，以總超載部分，每一公噸加罰新台幣二千元；超載逾二
    十公噸至三十公噸以下者，以總超載部分，每一公噸加罰新台幣三千元；超載逾
    三十公噸者，以總超載部分，每一公噸加罰新台幣五千元。未滿一公噸以一公噸
    計算。並記汽車違規紀錄一次，道路交通管理處罰條例第二十九條之二定有明文
    。
二、本件受處分人即異議人台北氧氣股份有限公司則以：該公司所有載重貨車出廠前
  一定於過磅無誤後始可出車，該ＳＡ─七四七自用大貨車當天由台中王田交流道
    北上，經過楊梅收費站過磅都正常通過，未有超載之事發生，由此可知該泰山收
    費站地磅準確性有疑義，本件裁罰有欠公允云云置辯。
三、經查，本件受處分人所有車牌號碼ＳＡ─七四七自用大貨車，於九十年十月九日
    上午八時四十四分許，行駛於國道一號高速公路北上三五．四公里處泰山收費站
    經警員陳國輝會同該車駕駛員鐘銘榮將該車經地磅總重二十三點一公噸，核重二
    十一公噸，超重二．一六公噸，經警當場掣單舉發，並經鐘銘榮當場簽名確認無
    訛等情，業據證人即陳國輝、鐘銘榮到庭證述無誤，並有違規通知單一紙在卷可
    憑，而該泰山收費站之地磅亦經由經濟部標準檢驗局核發之度量衡器檢定合格證
    書，有該證書一紙在卷可按。雖受處分人辯稱：該車經由楊梅收費站過磅都正常
    通過一節，惟查，經本院向楊梅收費站查詢結果：若車輛在該楊梅收費站過磅合
    乎標準均未輸入電腦資料，本件無該車任何過磅資料等情，有電話紀錄一紙在卷
    可稽，是本件前開車輛究竟有無在楊梅收費站過磅一節尚乏資料可供查詢確認。
    至於受處分人另提出之中正電子拖車地磅數據一節，該車自泰山收費站通過後，
    又行駛一段路程，該車之油、水均有消耗，且該中正電子拖車地磅是否亦經有關
    單位檢定合格亦非無疑，自不足為受處分人有利之認定。受處分人所為前開辯解
    ，尚無可採。從而，原處分機關援引首揭規定，裁處罰鍰新臺幣一萬三千元，並
    記汽車違規紀錄一次，核無不當。本件聲明異議為無理由，應予駁回。
四、據上論斷，應依道路交通管理處罰條例第八十七條第二項，道路交通案件處理辦
    法第十九條，裁定如主文。
中      華      民      國      九十    年    十二    月      二十七    日
                                    臺灣臺中地方法院交通法庭
                                        法  官    張  國  華
右正本證明與原本無異。
如不服本裁定應於送達後五日內向本院提出抗告狀。
                                        書記官
中      華      民      國      九十    年    十二    月      二十七    日


司法院資訊處製作；財團法人民間司法改革基金會備份。
